臺灣新北地方法院三重簡易庭民事判決  
111年度重簡字第400號
原      告  鐘為詠
被      告  劉祐宏

上列當事人間請求侵權行為損害賠償事件，於民國111年5月27日
言詞辯論終結，本院判決如下：
    主  文
被告應給付原告新臺幣伍萬陸仟柒佰捌拾柒元，及自民國一百一
十一年一月二十一日起至清償日止，按年息百分之五計算之利息
。
原告其餘之訴駁回。
訴訟費用由被告負擔百分之三十一，餘由原告負擔。
本判決原告勝訴部分得假執行。
    事  實  及  理  由
一、本件被告經合法通知，未於言詞辯論期日到場，查無民事訴
    訟法第386條所列各款情事，應准原告之聲請，由其一造辯
    論而為判決，合先敘明。 
二、原告起訴主張：被告於民國110年11月4日21時9分許，駕駛
    車號000-0000號自用小客車，在新北市○○區○○街00號前，因
    未注意車前狀況等過失，致衝撞在右側路邊、靜止停放之下
    列機車，造成損害，經送修後分別支出下列修復費用（其中
    工資比例各占約10%）：①原告所有車號000-0000號機車之修
    復費用新臺幣（下同）21,200元；②原告家人鐘云伶所有車
    號000-000號機車之修復費用7,450元；③原告家人楊綵絹所
    有車號000-000號、EHK-695號機車之修復費用各為52,850元
    、8,300元；④原告家人鐘宥珊所有車號000-000號機車之修
    復費用8,800元；⑤原告家人鐘士淇所有車號000-0000號（後
    變更為NLS-2735號）機車之修復費用61,700元。又上開六部
    普重機車之修復期間各為9天，修復期間因往返三重住家和
    工作地或就學地，共支出代步交通費用計11,300元而受有損
    害。嗣原告之上開家人已將對於被告之權利讓與原告。另外
    ，現場有4部普重機車（含1部訴外人江紫菁所有車號000-00
    0號機車、3部三陽機車公司所有但尚未掛牌而於原告經營之
    車行展示之新機車）亦受損，經估算修復費用各為6,450元
    （未請求）、9,400元（此為後3部機車合計之修復費用），
    後者亦應由被告負賠償責任。合計共受損181,000元（計算
    式：21,200元＋7,450元＋52,850元＋8,300元＋8,800元＋61,700
    元＋11,300元＋9,400元＝181,000元）。為此，爰依侵權行為
    及債權讓與之法律關係，提起本件訴訟，並聲明請求：被告
    應給付原告181,000元，及自起訴狀繕本送達翌日起至清償
    日止，按年息5%計算之法定遲延利息等事實，業據其提出估
    價單、車損照片、道路交通事故當事人登記聯單、車輛異動
    登記書、在學證明書、在職證明書、交通費用明細表等為證
    ，並經本院依職權向新北市警察局三重分取調取本件車禍資
    料核閱屬實，有道路交通事故現場圖、A3類道路交通事故調
    查紀錄表、事故現場照片、道路交通事故當事人登記聯單等
    附卷可稽。被告已於相當時期受合法之通知，而於言詞辯論
    期日不到場，亦未提出準備書狀爭執，依法視同自認，堪認
    原告之主張為真實，是被告對於本件事故之發生，應負侵權
    行為損害賠償責任甚明。
三、按因故意或過失，不法侵害他人之權利者，負損害賠償責任
    ；又汽車、機車或其他非依軌道行駛之動力車輛，在使用
    中加損害於他人者，駕駛人應賠償因此所生之損害，民法第
    184條第1項前段、第191條之2前段。又物被毀損時，被害人
    除得依民法第196條請求賠償外，並不排除民法第213條至第
    215條之適用。而依民法第196條請求賠償物被毀損所減少之
    價額，得以修復費用為估定之標準，但以必要者為限（例如
    ︰修理材料以新品換舊品，應予折舊）。本件原告主張之機
    車因被告過失受損，被告應負損害賠償責任，已如前述。茲
    就原告請求賠償之項目及金額分別審酌如下：
（一）修復費用部分（含車號000-0000號、221-DEZ號、P8H-717
      號、EHK-695號、508-CWE號、NLR-6929號等6部機車）：
      查車號000-0000號普重機車係於109年10月（推定於15日
      ）出廠使用，車號000-000號機車係於97年8月出廠使用，
      車號000-000號機車係於95年9月出廠使用，車號000-000
      號機車係於94年2月出廠使用，車號000-000號機車係於97
      年9月出廠使用，車號000-0000號機車係於110年7月（推
      定於15日）出廠使用，此有車號查詢機車車籍表在卷可佐
      ，均至110年11月4日受損時，車號000-0000號機車已使用
      1年0月餘，車號000-000號、P8H-717號、EHK-695號、508
      -CWE號等4部機車均已使用逾3年，車號000-0000號機車已
      使用3月餘，而上開普重機車之修復費用依序各為21,200
      元、7,450元、52,850元、8,300元、8,800元、61,700元
      ，有估價單在卷可憑，工資比例占10%，亦經原告自承在
      卷。本院依「營利事業所得稅結算申報查核准則」第95條
      第8項：「固定資產提列折舊採用定率遞減法者，以1年為
      計算單位，其使用期間未滿1年者，按實際使用之月數相
      當於全年之比例計算之，不滿1個月者，以月計。」另依
      行政院所頒「固定資產耐用年數表」及「固定資產折舊率
      表」之規定，可知機械腳踏車之耐用年數為3年，依定率
      遞減法每年折舊千分之536，依其最後一年之折舊額，加
      歷年折舊累積額，總和不得超過該資產成本原額之10分之
      9之計算方法，車號000-0000號機車之折舊年數以1年1月
      計，則其修復復材料費扣除折舊後之餘額為8,458元（計
      算書詳如附表一所示，元以下四捨五入，下同），至於工
      資部分，被告應全額賠償，合計被告應賠償車號000-0000
      號機車之受損費用共10,578元（計算式：2,120元＋8,458
      元＝10,578元）；至於車號000-000號、P8H-717號、EHK-6
      95號、車號000-000號等4部機車之折舊年數均已逾3年，
      其修復材料費折舊後之餘額為10分之1即依序各為671元、
      4,757元、747元、792元，至於工資，不因新舊車輛而有
      所不同，被告應全額賠償，合計被告應賠償車號000-000
      號機車之受損費用為1,416元（計算式：671元＋75元＝1,41
      6元），應賠償車號000-000號機車之受損費用為10,042元
      （計算式：4,757元＋5,285元＝10,042元），應賠償車號00
      0-000號機車之受損費用為1,577元（計算式：747元＋830
      元＝1,577元），應賠償車號000-000號機車之受損費用為1
      ,672元（計算式：792元＋880元＝1,672元）；另車號000-0
      000號機車之折舊年數以4月計，則其修復理材料費扣除折
      舊後之餘額為45,609元（計算書詳如附表二所示），至於
      工資部分，被告應全額賠償，合計被告應賠償車號000-00
      00號號機車之受損費用共51,779元（計算式：6,170元＋45
      ,609元＝51,779元）。
（二）代步交通費用部分（含車號000-0000號、車號000-000號
      、車號000-000號、車號000-000號、車號000-000號、車
      號000-0000號等6部機車）：原告主張上開6部普重機車之
      修復期間各為9天，修復期間因往返三重住家和工作地或
      就學地，共支出代步交通費用計11,300元而受有損害，並
      經債權讓與原告乙節，業據提出在職證明書、在學證明書
      、交通費用明細表等為證，惟查交通費用明細表上所載之
      「鐘宜柔」並非上開6部普重機車之權利人，另審酌鐘宥
      珊工作地為新北市泰山區、鐘士淇工作地為台北市中山區
      、鐘云伶就學地為新北市新莊區，渠等因工作或就學而與
      三重住所地之路程距離等情，是認來回車資以600元計算
      為合理，則原告得主張之代步費用應16,200元〔（計算式
      ：600元×9天×3人＝16,200元（即鐘宥珊、鐘士淇、鐘云伶
      ）〕，原告僅請求11,300元，自屬有據。
（三）未經原告受讓取得權利之3部機車之修復費用部分（含3部
      三陽機車公司所有但尚未掛牌而於原告經營之車行展示之
      新機車）：查該3部機車之所有權人均為車主三陽機車公
      司，原告非所有權人，經原告自承在卷，原告復未提出其
      他單據證明其已實際負擔上開修復費用，故原告並非適格
      之權利人，其請求被告賠償修復費用共9,400元，非屬有
      據。至於江紫菁所有車號000-000號機車估算之修復費用
      雖為6,450元，但原告未為請求，併此敘明。
（四）以上合計，原告得請求被告賠償之金額計86,787元（計算
      式：10,578元＋1,416元＋10,042元＋1,672元＋51,779元＋11,
      300元＝86,787元），惟被告業已先行賠償原告3萬元，此
      為原告所是認，經扣抵後，原告尚得向被告請求賠償56,7
      87元。
四、綜上所述，原告依侵權行為及債權讓與之法律關係，請求被
    告給付56,787元，及自起訴狀繕本送達翌日即111年1月21日
    起至清償日止，按年息5%計算之法定遲延利息，為有理由，
    應予准許；逾此部分之請求，則無理由，應予駁回。
五、本判決原告勝訴部分，係適用簡易程序所為被告敗訴之判決
    ，爰依職權宣告假執行。 
中　　華　　民　　國　　111 　年　　6 　　月　　10　　日
                       法  官  趙義德
以上為正本係照原本作成。
如不服本判決，應於送達後20日內，向本院提出上訴狀並表明上
訴理由，如於本判決宣示後送達前提起上訴者，應於判決送達後
20日內補提上訴理由書（須附繕本）。
中　　華　　民　　國　　111 　年　　6 　　月　　10　　日
                       書記官  張裕昌
　　　　　　　　　　　
附表一
-----
折舊時間           金額
第1年折舊值        19,080×0.536=10,227
第1年折舊後價值    19,080-10,227=8,853
第2年折舊值        8,853×0.536×(1/12)=395
第2年折舊後價值    8,853-395=8,458

附表二
-----
折舊時間           金額
第1年折舊值        55,530×0.536×(4/12)=9,921
第1年折舊後價值    55,530-9,921=45,609